【裁判字號】    96,上訴,2124
【裁判日期】    970515
【裁判案由】    毒品危害防制條例
【裁判全文】
臺灣高等法院刑事判決                96年度上訴字第2124號
上  訴  人
即  被  告  丙○○
                    （現於臺灣臺北看守所羈押中）
選任辯護人  林達傑律師
上列上訴人因毒品危害防制條例案件，不服臺灣基隆地方法院96
年度訴字第61號，中華民國96年4月4日第一審判決（起訴案號
：臺灣基隆地方法院檢察署95年度偵字第4305號），提起上訴，
本院判決如下：
    主  文
原判決撤銷。
丙○○共同販賣第二級毒品，累犯，處有期徒刑捌年。扣案之第
二級毒品安非他命肆佰陸拾貳點柒柒公克（不含包裝袋）沒收銷
燬之，包裝上開第二級毒品安非他命之包裝袋貳拾個、分裝鏟壹
支、電子磅秤壹個、大型磅秤壹台、大型分裝袋捌拾個、中型分
裝袋壹佰零參個、小分裝袋伍拾個及門號0000000000、00000000
00之行動電話貳具（含SIM卡各1枚）均沒收之。上開行動電話，
如全部或一部不能沒收時，追徵其價額。又共同販賣第一級毒品
玖罪，均累犯，各處有期徒刑拾伍年陸月，扣案之第一級毒品海
洛因伍點零伍公克（不含包裝袋）沒收銷燬之，包裝上開第一級
毒品海洛因之包裝袋參個、分裝鏟壹支、電子磅秤壹個、大型磅
秤壹台、大型分裝袋捌拾個、中型分裝袋壹佰零參個、小分裝袋
伍拾個及門號0000000000、0000000000之行動電話貳具（含SIM
卡各1枚）均沒收之。上開行動電話，如全部或一部不能沒收時
，追徵其價額。販賣第一級毒品所得新台幣伍萬參仟元連帶沒收
之（第一罪至第七罪每次所得新台幣柒仟元，第八、九罪每次所
得新台幣貳仟元），如全部或一部不能沒收時，以其財產抵償之
。應執行有期徒刑貳拾壹年，扣案之第一級毒品海洛因伍點零伍
公克（不含包裝袋）、第二級毒品安非他命肆佰陸拾貳點柒柒公
克（不含包裝袋）均沒收銷燬之，包裝上開第一級毒品海洛因之
包裝袋參只、包裝上開第二級毒品安非他命之包裝袋貳拾只、分
裝鏟壹支、電子磅秤壹個、大型磅秤壹台、大型分裝袋捌拾個、
中型分裝袋壹佰零參個、小分裝袋伍拾個及門號0000000000、00
00000000之行動電話貳具（含SIM卡各1枚）均沒收之。上開行動
電話，如全部或一部不能沒收時，追徵其價額。販賣第一級毒品
所得新台幣伍萬參仟元連帶沒收之，如全部或一部不能沒收時，
以其財產抵償之。
    事  實
一、丙○○曾因違反毒品危害防制條例案件，於民國（下同）91
    年6月7日，經臺灣基隆地方法院判處有期徒刑5月確定，於9
    2年12月3日執行完畢，仍不知悔改，明知海洛因、安非他命
    均係業經公告列為毒品危害防制條例第2條第2項第1、2款之
    第一、二級毒品，依法不得販賣及持有，竟與乙○○（由臺
    灣基隆地方法院檢察署另案偵辦）基於意圖販賣第一、二級
    毒品海洛因、安非他命營利之犯意聯絡，由乙○○出資，於
    95年7月間某日，自不詳管道販入第二級毒品安非他命約4、
    5兩，並在基隆市○○○街330巷6號1樓乙○○住處，由丙○○提供所有門號0000000000、0000000000之行動電話為聯絡
    工具，伺機出面銷售予不特定之人。丙○○則獲乙○○免費
    提供毒品施用及每日新台幣（下同）2000元報酬等利益。
二、嗣乙○○另於不詳時間，自不詳管道取得第一級毒品海洛因
    後，由丙○○負責提供所有門號0000000000、0000000000之
    行動電話為聯絡工具，並分別於下列時、地販賣第一級毒品
    海洛因予戊○○、丁○○計9次，丙○○則獲乙○○免費供
    給毒品施用及每日2000元報酬等利益：（一）自95年7月底
    某日起至同年9月14日凌晨2、3時止，戊○○7次以所持用門
    號0000000000行動電話撥打丙○○上開0000000000行動電話
    ，與丙○○聯繫，詢問是否有海洛因毒品可供販售吸食時，
    由丙○○與戊○○談妥4分之1錢即1.1公克7000元之代價後
    ，與戊○○分別約在基隆市○○○街330巷6號1樓即乙○○
    住處、基隆市火車站附近乙○○所營電動玩具店內、基隆市
    ○○路164巷15號4樓即丙○○住處樓下等處交易，由丙○○
    持乙○○分裝後之毒品海洛因當面交予戊○○，並於收取前
    開款項後交予乙○○；（二）於95年9月19日上午7時許及同
    月20日下午4時許，丁○○2次以公用電話撥打丙○○上開00
    00000000行動電話，與丙○○聯繫，詢問是否有海洛因毒品
    可供販售吸食時，由丙○○與丁○○談妥一小包（重量不明
    ）海洛因2000元之代價後，與丁○○約在基隆市○○○街33
    0巷6號1樓即乙○○住處交易，由丙○○持乙○○分裝後之
    毒品海洛因當面交予丁○○，並於收取前開款項後交予乙○○。
三、嗣於95年9月20日晚上11時許，為警在基隆市○○○街330巷
    6號1樓乙○○住處查獲，並當場扣得第一級毒品海洛因5.05
    公克（包裝重0.83公克、純度43.74%、純質淨重2.21公克）
    、第二級毒品安非他命462.77公克（包裝重11.53公克、純
    度98.6%、純質淨重444.92公克），乙○○所有供販賣第一
    級毒品海洛因所用之包裝上開第一級毒品海洛因之包裝袋3
    個、包裝上開第二級毒品安非他命之包裝袋20個、分裝鏟1
    支、電子磅秤1個、大型磅秤1台、分裝袋2大包（內含大型
    分裝袋80個、中型分裝袋103個、小分裝袋50個）。適丁○○於前開搜索之際，再度前往基隆市○○○街330巷6號1樓
    ，欲向丙○○洽購第一級毒品海洛因而以行動電話發送簡訊
    予丙○○之際，經警發現其行跡可疑而為警當場查獲，並查
    悉上情。
四、案經臺北縣政府警察局汐止分局報告臺灣基隆地方法院檢察
    署檢察官偵查起訴。
    理  由
壹、證據能力之認定部分：
一、被告丙○○之警詢供述有證據能力：
    查被告丙○○於警詢時之供述，業經原審於96年2月9日勘驗
    警詢錄音帶與筆錄結果，警詢筆錄與錄音帶內容相符，且係
    連續錄音，由員警採一問一答方式製作，有原審勘驗筆錄在
    卷可稽（見原審卷第71至77頁），足認被告前開警詢時之供
    述係出於任意性而為。被告於偵查中辯稱：警詢時有警察說
    要修理伊云云，顯不足採。
二、按被告以外之人於審判外之言詞或書面陳述，除法律有規定
    者外，不得作為證據，為刑事訴訟法第159條第1項所明定。
    本件證人戊○○、己○○於警詢時之供述，係被告以外之人
    於審判外之陳述，無證據能力。
三、按被告以外之人（包括證人、鑑定人、告訴人、被害人及共
    同被告等）於審判外之陳述雖不符刑事訴訟法第159條之1至
    之4等四條之規定，而經當事人於審判程序同意作為證據，
    法院審酌該言詞陳述或書面陳述作成時之情況，認為適當者
    ，亦得為證據；當事人、代理人或辯護人於法院調查證據時
    ，知有刑事訴訟法第159條第1項不得為證據之情形，而未於
    言詞辯論終結前聲明異議者，視為有前項之同意，同法第15
    9條之5定有明文。立法意旨在於傳聞證據未經當事人之反對
    詰問予以核實，原則上先予排除。惟若當事人已放棄反對詰
    問權，於審判程序中表明同意該等傳聞證據可作為證據；或
    於言詞辯論終結前未聲明異議，基於尊重當事人對傳聞證據
    之處分權，及證據資料愈豐富，愈有助於真實發見之理念，
    且強化言詞辯論主義，使訴訟程序得以順暢進行，上開傳聞
    證據亦均具有證據能力。查本件除前述以外，其他下列所引
    用之被告以外之人於審判外之供述或非供述證據，因公訴人
    、被告及其選任辯護人均已於本院準備程序中表示無意見（
    見本院卷第97頁反面），且迄至言詞辯論終結前未再聲明異
    議，而本院審酌上開供述或非供述等證據資料製作時之情況
    ，無不當取供及證明力明顯過低之瑕疵，認以之作為證據應
    屬適當，故揆諸前開規定，認前揭證據資料應有證據能力。
四、又通訊監察錄音之譯文，僅屬依據監聽錄音結果予以翻譯之
    文字，固具文書證據之外觀，但實際上仍應認監聽所得之錄
    音帶或光碟，始屬調查犯罪所得之證物，乃係刑事訴訟法第
    165條之1第2項所稱之證物，如其蒐證程序合法，並經合法
    調查，自具證據能力。檢察官如提出通訊監察錄音之譯文為
    證據方法，實乃以其監聽所得之錄音帶或光碟，為調查犯罪
    所得之證物，法院應依刑事訴訟法第165條之1所定方法進行
    調查，以判斷該錄音帶或光碟是否與通訊監察錄音之譯文相
    符。而監聽錄音製作之譯文，雖通常為偵查犯罪機關單方面
    製作，然若被告或訴訟關係人對其真實性並無爭執，經法院
    於審判期日提示譯文供當事人辨認、表示意見並為辯論者，
    程序即屬正當（最高法院95年度臺上字第295號、94年度臺
    上字第4665號判決意旨參照）。查臺北市政府警察局刑事警
    察大隊偵五隊對於本案進行通訊監察之監聽錄音，係由有權
    機關即臺灣板橋地方法院檢察署檢察官核發95年度板檢榮正
    聲監字第001122號通訊監察書進行監聽，合乎通訊及監察保
    障法所規範之(一)重罪；(二)必要性；(三)相當性；(四)法定期間；
    (五)書面令狀等法定要件，且取證程序未見違法情事，公訴人
    、被告及辯護人亦不爭執監聽譯文之證據能力，是上開監聽
    譯文自有證據能力。
五、另本件認定事實所引用之卷內其餘所有卷證資料（包含文書
    證據、物證等證據），並無證據證明係公務員違背法定程序
    所取得，被告於審判程序中復未於言詞辯論終結前表示異議
    ，均有證據能力，合先敘明。
貳、認定上訴人即被告丙○○犯罪所憑之證據及理由：
一、訊據上訴人即被告丙○○固不否認於95年7月間起受雇於共
    犯乙○○，並於乙○○取得第一、二級毒品後，提供上開行
    動電話為聯絡工具，在基隆市○○○街330巷6號1樓乙○○
    住處，伺機銷售予不特定之人及於上開犯罪事實二之時、地
    ，幫共犯乙○○賣海洛因給戊○○、丁○○，並將戊○○、
    丁○○每次交付之款項交給乙○○，嗣經警持搜索票於95年
    9月20日晚上11時許，在共犯乙○○住處查獲被告丙○○，
    並當場扣得第一級毒品海洛因3包、第二級毒品安非他命20
    包，及分裝鏟1支、電子磅秤1個、大型磅秤1台、分裝袋2大
    包（內含大型分裝袋80個、中型分裝袋103個、小分裝袋50
    個）等物等事實不諱，惟否認有共同販賣第一級毒品海洛因
    及共同意圖販賣而持有第二級毒品安非他命等犯行，辯稱：
    不是伊在販賣毒品，伊僅係幫老闆即共犯乙○○販賣而已，
    扣案毒品等物全為乙○○所有，查獲地點也是乙○○住處，
    因伊有吸毒，乙○○要伊遇有朋友要買毒品海洛因時，就幫
    乙○○賣，每次乙○○會給2000元作為報酬。且伊只幫乙○○賣給丁○○1次云云。
二、經查：
    警方於95年9月20日晚上11時許，持搜索票搜索基隆市○○○街330巷6號1樓即共犯乙○○住處時，查獲被告丙○○，
    並當場扣得第一級毒品海洛因3包、第二級毒品安非他命20
    包，及分裝鏟1支、電子磅秤1個、大型磅秤1台、分裝袋2大
    包（內含大型分裝袋80個、中型分裝袋103個、小分裝袋50
    個）等物等情，為被告丙○○所承認，並有搜索票及臺北縣
    政府警察局汐止分局搜索扣押筆錄、扣押物品目錄表、查獲
    現場照片15幀、現場圖及搜索錄影光碟暨勘驗筆錄等在卷可
    稽（見偵卷第17至22頁、38至46頁、234至235頁）。而上開
    扣得疑似第一、二級毒品海洛因、安非他命等物，分別經法
    務部調查局及內政部警政署刑事警察局鑑定結果：(一)第一級
    毒品海洛因3包，均含毒品海洛因成分，合計淨重5.05公克
    （空包裝重0.83公克、純度43.74%、純質淨重2.21公克）；
    (二)第二級毒品安非他命20包，驗前總毛重462.77公克（包裝
    塑膠袋總重11.53公克），經分別編號1至20，並隨機抽取編
    號3進行鑑定，檢出甲基安非他命成分，純度約98.6%，依抽
    測純度值，推估編號1至20均含甲基安非他命之驗前總純質
    淨重約444.92公克），有法務部調查局95年12月9日調科壹
    字第09523045010號鑑定書及內政部警政署刑事警察局95年1
    2月19日刑鑑字第0950174573號鑑定書各1份附卷可稽（見偵
    卷第148、142頁）。
三、上開犯罪事實一之犯行，業據上訴人即被告丙○○於警詢時
    及偵查中自白在卷（其於警詢時供述：「（問：警方所查扣
    之安非他命2大包、1中包、2小包（毛重：62.9公克）……
    、分裝鏟1支、電子鎊秤1台、在書櫃上查獲中型分裝袋1大
    包、大型磅秤1台、在廚房大冰箱冷涷庫查獲安非他命1包（
    毛重18.9公克）……在和室房間櫃子上查獲安非他命13大包
    （共計364.8公克）、大型分裝袋1大包，何人所有？）是屋
    主乙○○」，「（問：妳與屋主乙○○是何關係？為何會居
    住在基隆市○○○街330巷6號1樓內？）乙○○是我老闆，
    以1天工資2000元薪資，在他住處幫他販賣安非他命……給
    不特定人」，「（問：乙○○如何僱用妳販賣毒品？）乙○○將毒品放置位置告訴我，要購買毒品的人會先打我持有之
    行動電話0000000000、0000000000門號跟我聯繫後，再到基
    隆市○○○街330巷6號1樓跟我當面交易毒品」，「（問：
    警方在你家所查扣毒品及分裝袋、大磅秤、小電子磅秤作何
    用途？）是乙○○分裝毒品用途」，「（問：妳所吸食安非
    他命是何人供應給妳或向何人購買？）我所施用安非他命是
    向乙○○取得，免費施用」等語（見偵卷第11至12頁）；於
    偵查中供述：「查獲之安非他命468.8公克是乙○○的」，
    「0000000000門號是我在使用」，「他在遠東戲院對面開電
    玩店，當時他問我有無工作，後來我才答應到他家去幫他工
    作」，「（問：0000000000這支行動電話是你所使用？）我
    記得有1支470的電話，但……不記得完整門號」，「被查獲
    前2個月左右，在基隆市○○路附近的電動玩具店遇到乙○○，他說如果有進安非他命，等我接到電話就幫他送，一共
    進過2次，第1次在夏天的時候，進了約4、5兩的安非他命到
    基隆市○○○街330巷6號1樓，如果有人要買安非他命，就
    打我的手機，我就叫對方至安和一街拿安非他命，我同時向
    對方收錢，並通知乙○○來拿錢」等語（見偵卷第56、58至
    59頁、第84頁、第92頁、第186至187頁），且有前開第二級
    毒品安非他命20包，及分裝鏟1支、電子磅秤1個、大型磅秤
    1台、分裝袋2大包（內含大型分裝袋80個、中型分裝袋103
    個、小分裝袋50個）等物扣案可稽。可見被告於95年7月間
    某日，在基隆市○○路附近電動玩具店內，於共犯乙○○提
    議俟其販入第二級毒品後，擬以每日2000元之代價僱用被告
    販售毒品，而獲被告應允時，自斯時起，被告即與共犯乙○○達成共同販賣第二級毒品之謀議，嗣共犯乙○○並於同月
    即95年7月間某日某時許，自不詳管道販入第二級毒品安非
    他命約4、5兩。查扣案之第二級毒品安非他命數量達20包，
    重量達462.77公克，數量龐大，且有前開分裝鏟、電子磅秤
    、大型磅秤、分裝袋等物扣案，及被告使用前開行動電話與
    姓名年籍不詳之人聯繫之臺灣板橋地方法院檢察署95年度板
    檢榮正聲監字第001122號通訊監察書、電話附表、內政部警
    政署刑事警察局通訊監察中心通訊監察紀錄及臺北市警察局
    刑事警察大隊偵五隊執行通訊監察案件監聽譯文附卷可憑（
    見偵卷第173頁至174頁、第243至258頁），足認被告與共犯
    乙○○係意圖營利販賣第二級毒品甲基安非他命而販入。按
    「禁煙法上之販賣鴉片罪，並不以販入之後復行賣出為構成
    要件，但以營利為目的將鴉片購入或將鴉片賣出，有一於此
    ，其犯罪即經完成，均不得視為未遂（25年非字第123號判
    例意旨參照）」。被告丙○○既與共犯乙○○共同以營利為
    目的，而由共犯乙○○出資將第二級毒品安非他命販入，除
    小部分供被告免費施用外，其犯罪於販入時即完成，應視為
    既遂。被告辯稱僅係幫乙○○販賣第二級毒品云云，應為卸
    責之詞，不足採信。
四、上開被告丙○○販賣第一級毒品海洛因予戊○○、丁○○等
    事實，業據證人戊○○、丁○○2人分別於偵查中及原審審
    理時具結後證述在卷，證人戊○○於偵查中供述：「（問：
    有跟丙○○買過海洛因？）我自95年7月底起至95年9月14日
    凌晨2、3時止，買過7、8次，前6、7次是在基隆市○○○街
    330巷6號1樓向她買的，最後1次是在基隆市○○路164巷15
    號4樓，每次我都以7,000元買4分之1錢即1.1公克，都是以
    我的0000000000手機打丙○○0000000000電話」等語（見偵
    卷第57頁）；於原審審理時供述：「（問：你從95年7月底
    至95年9月15日總共向被告拿到幾次海洛因？）7、8次，平
    均大約隔1個禮拜跟被告拿1次海洛因，每次都是4分之1錢，
    價格是7,000元」，「（問：前面幾次都是在安和一街，最
    後1次是在中和路？）是的」等語（見原審卷第179頁反面）
    ；證人丁○○於偵查中及原審審理時供述：「（問：有無跟
    丙○○買過毒品？）我於95年9月19日上午7時在基隆市○○○街330巷6號1樓向她以2000元買1小包海洛因，……第2次
    是9月20日下午4點，在同處向黃某買2000元1小包海洛因，
    最後1次是昨晚（即同日）11點，……在該處樓下傳簡訊要
    買海洛因，但還沒傳完，警察就來了」，「（問：如何聯絡
    黃某買海洛因？）我是用公共電話打她0000000000手機」等
    語（見偵卷第54至56頁，原審卷第180至181頁），核與被告
    於警詢時自白賣給證人戊○○7次、丁○○2次等情（見偵卷
    第第12至13頁），及於本院審理時提出陳述書供承：「我有
    拿給戊○○海洛因，但次數幾次確實忘記了」等情相符（有
    陳述書乙紙附卷可憑，見本院卷第179頁反面）。此外，並
    有證人戊○○使用門號0000000000號行動電話與被告所使用
    門號0000000000號行動電話聯繫之臺灣板橋地方法院檢察署
    95年度板檢榮正聲監字第001122號通訊監察書、電話附表、
    內政部警政署刑事警察局通訊監察中心通訊監察紀錄及臺北
    市警察局刑事警察大隊偵五隊執行通訊監察案件譯文表附卷
    可憑（見偵卷第173頁至174頁、第243至258頁）。
五、查被告前開警詢時之自白，業經原審勘驗，警詢筆錄與錄音
    之內容相符，且係連續錄音，由員警採一問一答方式所製作
    ，已如前述（見前開原審卷第71至77頁），足認被告前開警
    詢時之自白係出於任意性所為。被告雖於偵查中辯稱：因有
    警察說要修理伊，伊始於警詢供承販賣云云，並不足採。再
    參諸證人即臺北縣政府警察局汐止分局偵查員張緯立於偵查
    中具結後證述：「95年9月16日先查獲戊○○，他說毒品是
    向一個綽號『阿姑』的人買的，且他被查獲時，有帶我們去
    基隆市○○路164巷15號4樓及基隆市○○○街330巷6號1樓
    勘查，我們就在附近查訪、監控，其中安和一街的地址，該
    處出入份子頻繁，……我們認為犯罪地點在安和一街，就去
    請搜索票，並於95年9月20日下午4時起，就開始在安和一街
    埋伏，到了晚上10點多，有1男1女過去，女的按門鈴，男的
    在旁邊等，後來女的走到旁邊窗戶，隔著窗簾跟屋內之人對
    話並拿東西。他們離開後，我們等了1、20分鐘後，有1個胖
    胖的男子從屋內出來，在講手機，又過了約10分鐘，他搭1
    部計程車走了，後來有1部銀色車開過來，有1人下車，丙○○就開該屋的門，我見機不可失，就過去表明身分，該名男
    子從一旁的圍牆跳下去跑掉了，我們同事沒有追到他，但在
    他跳下去的地方，發現3包海洛因及3支手機。接著我們進去
    屋內執行搜索，我先問丙○○是否知道我們來幹嘛，她說她
    知道，我就叫她配合一點自己交出東西，她帶我們進臥室，
    她從化妝台內拿出一些海洛因及安非他命，我問她『你剛才
    就是從化妝台旁邊的窗戶拿毒品給1個女的？』，她說『對
    』，並有告訴我那個女的叫小燕，我再問她『是軟的（海洛
    因）還是硬的（安非他命）？』，她說是『硬的』。我再問
    她『賣多少』，她說『賣2000』，我跟她說『應該還有東西
    才對』，但她說『沒有』，我們就在她衣櫥內找到安非他命
    吸食器，並在書櫃找到磅秤及分裝袋，後來她帶我們到廚房
    大冰箱的冷凍庫找到一些安非他命，我們打開小冰箱冷凍庫
    又找到1包安非他命，接著我們到和室的櫃子，又發現約3、
    400公克的安非他命，後來我們又找到1個電子磅秤及分裝鏟
    、分裝袋」，「我們搜索一陣子後，我到外面休息，看到丁○○跟1個男的，女的正在打簡訊，我問她要找誰，她說要
    找丙○○，我就查她的身分，發現她有毒品前科，且言語閃
    爍，最後她才承認是跟那個男的一起來向丙○○買海洛因，
    我問她『來買了幾次』，她說『當天下午及前1天（95年9月
    19日）各買過1次』，最後在她願意配合下，才跟我們一起
    做筆錄」，「在我問她說有無賣毒品給一個女子時，她就承
    認有。並在現場有跟我說剛才跳牆跑走的叫阿弟，他要來跟
    我們買硬的。後來回警局做筆錄時，她有承認賣海洛因給丁○○及戊○○」等語（見偵卷第63至65頁），核與證人戊○○及丁○○前開所述相符。且前開警方搜索過程中之全程錄
    影光碟經檢察官於96年1月16日勘驗結果，與證人張緯立前
    開證述搜索過程互核相符，有蒐證光碟、蒐證影像譯文及勘
    驗筆錄在卷可稽（見偵卷第127至130頁、第234至235頁）。
    至證人戊○○因向被告購買第一級毒品海洛因之次數較多，
    致其對於購買次數究為7或8次之供述並不確定，依其另供述
    曾與被告電話聯絡購買第一級毒品海洛因後，因錢不夠而未
    買等情（見偵卷第216至217頁），及「罪證有疑，利於被告
    」之嚴格證明原則，自應認被告僅販賣7次第一級毒品海洛
    因予證人戊○○。綜上，足認證人張緯立前開證述查獲本件
    （含搜索）經過及被告於警詢時自白證人戊○○以每次7000
    元之代價向被告購買第一級毒品海洛因7次、證人丁○○則
    各以2,000元之代價購買第一級毒品海洛因2次等情，確屬真
    實。被告於偵查、原審及本院審理時先後辯稱：未賣毒品給
    戊○○、丁○○；或只賣給戊○○3次，丁○○1次云云，均
    顯係犯後畏罪卸責之詞，不足採信。
六、又被告丙○○於經警查獲及當場扣得上開第一、二級毒品安
    非他命及其他等物後，於警詢時、偵查中、原審及本院審理
    時均一致供述扣案第一、二級毒品海洛因及安非他命均係伊
    老闆即共犯乙○○所有，及伊僅係幫乙○○販賣第一級毒品
    海洛因予戊○○、丁○○等語（其於警詢時供述：「扣案安
    非他命、海洛因、分裝鏟、電子磅秤、大型磅秤及包裝袋等
    物係屋主乙○○所有」，「乙○○是我老闆，我在他住處幫
    他販賣毒品給不特定人」，「乙○○將毒品放置位置告訴我
    ，要購買毒品的人會先打我所持有之行動電話0000000000、
    0000000000等門號與我聯繫後，再到基隆市安街330巷6號1
    樓跟我當面交易毒品」，「我將販賣毒品所得全數交給乙○○，毒品都乙○○自行分裝過磅，查扣分裝袋、大磅秤及小
    電子磅秤是乙○○分裝毒品用途」，「我所施用安非他命是
    向乙○○取得，免費施用」等語（見偵卷第11至14頁）；於
    偵查中供述：「扣案毒品係屋主乙○○的」，「他在遠東戲
    院對面開電玩店」，「床頭櫃內的毒品是我放的，冰櫃及和
    室的安非他命是乙○○放的」等語（見偵卷第56、59、92、
    236至237頁）；於原審審理時供述：「毒品是我老闆乙○○
    放在他安和一路330巷6號家的」等語（見原審卷第11至12頁
    ）；於本院審理時供述：「拿給丁○○的毒品海洛因是向乙○○拿的，收了2000元拿給乙○○，他則拿海洛因請我用」
    ，「查獲地點是乙○○在住，乙○○兒子甲○○設籍在那裡
    」，「我是幫乙○○賣」，「現場查獲的毒品是乙○○的，
    他說我認識的人如果有要毒品的，打電話跟我聯絡」，「乙○○說如果我介紹1個客戶，就給我2000元，還有我跟乙○○拿毒品來用，不用給他錢」，「有時候找不到乙○○，乙○○也不一定有來，我就照他所說的價格賣給別人，我收錢
    後就把毒品交給客戶，乙○○都很快就來，我就把錢交給他
    」，「毒品都是乙○○分裝好，我只有替他賣海洛因，上面
    寫4分之1，就是7000元，如果客戶要買少一點的，乙○○會
    處理分裝少一點的份量，再交給客戶」，「我看過乙○○用
    電子磅秤秤海洛因，分裝鏟乙○○拿來分裝海洛因的，小型
    分裝袋是用裝海洛因用的」，「戊○○打電話給我，我再跟
    乙○○拿給他，錢我再交給乙○○，乙○○說不要讓太多人
    知道他有賣毒品，買的人認為是跟我買的，他都不出面」，
    「當天（指查獲當日）乙○○先出去，我也不知道他為何出
    去，叫我等他，他說馬上回來，他出去警察也有看到，」等
    語（見本院卷第59反面至61頁、122至123頁、第268至269頁
    ）），並經警依其警詢所述調閱共犯乙○○之前科縮影資料
    供其辨認，經被告丙○○當場指認在卷（見偵卷第48頁）。
    按刑法關於共同正犯之認定，係以其主觀之犯意及客觀之犯
    行為標準，凡以自己犯罪之意思而參與犯罪，無論其所參與
    者是否犯罪構成要件之行為，皆為正犯，其以幫助他人犯罪
    之意思而參與犯罪，其所參與者，茍係犯罪構成要件之行為
    ，亦為正犯。又共同正犯之成立，祇須具有犯意之聯絡，行
    為之分擔，既不問犯罪動機起於何人，亦不必每一階段犯行
    ，均經參與；共同實行犯罪行為之人，在合同意思範圍以內
    ，各自分擔犯罪行為之一部，相互利用他人之行為，以達其
    犯罪之目的者，即應對於全部所發生之結果共同負責。本件
    依被告丙○○前開歷次所陳，扣案第一、二級毒品海洛因、
    安非他命及分裝鏟1支、電子磅秤1個、大型磅秤1台、分裝
    袋2大包（內含大型分裝袋80個、中型分裝袋103個、小分裝
    袋50個）等物均係查獲地點之屋主即共犯乙○○所有，而其
    於共犯乙○○於95年7月間某日，提議以每次2000元之代價
    ，受僱於共犯乙○○，並提供所持用之上開行動電話作為聯
    繫購買第一、二級毒品之聯絡工具，於欲購買毒品之人來電
    時，與其議定價格、數量與交付時間、地點後，並交由被告
    當面交付毒品海洛因並收訖款項，再將販賣毒品海洛因每次
    所得款項交予共犯乙○○等情，足認被告於95年7月間起，
    即基於與共犯乙○○販賣第一、二級毒品海洛因、安非他命
    圖利之犯意聯絡，由共犯乙○○於95年7月間某日，先自不
    詳管道購入4、5兩之第二級毒品安非他命，並由被告分擔上
    開電話聯繫、與購買毒品之人議定價格、數量、交付時間、
    地點，及交付毒品、收受款項，將販毒每次所得款項交予共
    犯乙○○等犯罪行為，即屬與共犯在共同意思範圍內，分擔
    犯罪行為之一部，而相互利用他人之行為以達犯罪之目的，
    應對全部所發生之結果共同負責。被告前開所分擔參與之客
    觀犯行，已屬販賣第一、二級毒品海洛因、安非他命之犯罪
    構成要件行為，縱其係以幫助共犯乙○○販賣毒品之意思而
    參與前開犯罪，亦屬共同正犯。是被告丙○○辯稱係幫乙○○賣云云，顯與幫助犯之情形有別。且依被告前開指陳共犯
    乙○○因不欲他人知悉販賣毒品情事，而由被告出面與購買
    毒品之人接洽交付毒品及收受款項乙節，經核與證人戊○○
    、丁○○於原審審理時證述不認識乙○○，係與被告直接洽
    購毒品等情相符（見原審卷第178至181頁），再參諸證人戊○○、丁○○前開證述購得毒品海洛因之多數交易地點及被
    告暨扣案毒品經查獲地點均在基隆市○○○街330巷6號1樓
    ，而該處經查係由共犯乙○○之子即證人甲○○設籍於此，
    共犯乙○○亦有該處鑰匙等情，業經證人甲○○於本院審理
    時證述在卷（見本院卷第99頁），而共犯乙○○則於本件查
    獲後第3天即95年9月22日即出境（嗣於95年10月11日入境）
    ，嗣復於96年2月23日出境迄今未再入境，有法務部入出境
    資訊連結作業查詢結果在卷可稽（見本院卷第73至75頁），
    證人即臺北縣政府警察局汐止分局偵查員張緯立亦於偵查中
    證述：「她（即被告）當時說過毒品是乙○○叫她賣的」等
    語（見偵卷64頁）綜合以觀，足認被告丙○○所陳查獲地點
    為共犯乙○○住處，扣案第一、二級毒品及分裝鏟、電子磅
    秤、大型磅秤及分裝袋等物均係乙○○所有，其係受僱為乙○○販賣第一、二級毒品等情非虛。
七、被告與共犯乙○○明知海洛因及安非他命分別係第一、二級
    毒品，為政府查緝甚嚴之違禁物品，當知販賣第一、二級毒
    品所應負之重大刑責，本件雖無積極證據可資證明共犯乙○○販入第一、二級毒品之價格，且因共犯乙○○始終未能到
    案，致無從詳細查悉本件販賣第一級毒品之實際利得與價差
    ，惟販賣毒品係違法行為，非可公然為之，亦無公定之價格
    ，且不論任何包裝，均可任意分裝增減分量，而每次購買之
    價量，亦可能因雙方間之關係深淺、資力、需求量及對行情
    之認知、來源是否充裕？查緝是否嚴緊？購買者被查獲時有
    無可能供出購買對象之可能性風險評估等，因而異其標準，
    則販賣價格自可能機動調整，非可一概而論，販賣之利得除
    經坦承犯行或價量俱臻明確外，委難察得實情。又販毒之人
    從價差或量差中牟利方式雖異，其意圖營利之非法販賣行為
    則一，是除非別有事證，足認係按同一價量委買、轉售或無
    償贈與，確未牟利外，尚難因此遽認非法販賣之證據有所未
    足，致使知過坦承者難辭重典，飾辭否認者反得僥倖，而失
    情理之平。再參酌毒品物稀價昂，取得不易，且毒品交易為
    政府規定為嚴予取締之犯罪，苟無有利可圖，應無甘冒被查
    緝法辦重刑之危險，平白無端且無償為該買賣之行為，本件
    除被告自承與共犯乙○○共同販賣毒品，除獲其免費供給毒
    品施用及每日獲得2000元之報酬外，共犯乙○○亦必有差價
    利益，而足認被告與共犯乙○○均有從中牟利之營利意圖。
    綜上所述，本件事證已臻明確，被告前開所辯不足採信，其
    犯行堪以認定。
八、核被告所為，係犯毒品危害防制條例第4條第1項之販賣第一
    級毒品罪及同條第2項之販賣第二級毒品罪。被告販賣第一
    、二級毒品海洛因、安非他命前之持有第一、二級毒品之行
    為，為販賣第一、二級毒品之高度行為所吸收，不另論罪。
    被告販賣第二級毒品安非他命1罪及先後9次販賣第一級毒品
    海洛因之犯行，在新刑法廢除連續犯規定之後，行為互殊，
    並無何接續犯或集合犯等包括一罪之關係，應分論併罰。被
    告與共犯乙○○間，就本件犯行，有犯意聯絡及行為分擔，
    皆為共同正犯。另查被告曾因違反毒品危害防制條例案件，
    於91年6月7日經臺灣基隆地方法院判處有期徒刑5月確定，
    於92年12月3日執行完畢，此有本院被告全國前案紀錄表在
    卷可憑，其於5年以內故意再犯本件有期徒刑以上之罪，為
    累犯，本應依刑法第47條第1項之規定加重其刑，然販賣第
    一級毒品罪之法定本刑為死刑、無期徒刑，依法不得再予加
    重，僅得就罰金刑部分加重之。查被告受僱共犯乙○○販賣
    第一級毒品海洛因，每次交易之毒品數量不多，每次亦僅得
    款2000元及獲共犯乙○○提供毒品免費施用，所得財物不多
    ，其因自己身陷毒品之害，一時失慮而致觸犯重典（販賣第
    一級毒品罪之最輕法定本刑為無期徒刑），觀其犯罪情況，
    依一般之客觀情形，尚堪憫恕，縱量處最低刑無期徒刑，仍
    嫌過重，故就被告所犯販賣海洛因各罪，均依刑法第59條之
    規定，酌量減輕其刑，被告同時有上開刑之加重、減輕事由
    ，並先加後減之。
九、原審對被告論罪科刑，固非無見，惟(一)被告與共犯乙○○共
    同販賣第一、二級毒品等節，已如前述，原審以查無共犯乙○○涉案之積極證據，認係被告獨自1人販賣云云，顯因未
    盡調查所能所致。(二)被告與共犯乙○○於95年7月間某日，
    基於販賣第二級毒品圖利之犯意聯絡，並由共犯乙○○販入
    第二級毒品時，即成立共同販賣第二級毒品罪。原審認僅成
    立意圖販賣而持有第二級毒品乙節，顯與事證不符。(三)按刑
    法上所稱之集合犯之成立，除行為人主觀上，須出於一個概
    括犯意外，該多次行為，尚應具有時、空上之密切關係，且
    依社會通念，客觀上認為以包括之一罪評價較為合理，始足
    當之，倘不具此種客觀要件，仍應認屬數罪之範疇。查販賣
    第一、二級毒品罪，立法者在預定之構成要件類型上，並無
    反覆實施始能成立該罪之情形。本件上訴人先後9次販賣第
    一級毒品海洛因之行為，時間綿延近2月之久；犯罪地點一
    在基隆市○○路，一在基隆市○○○街，並不具有時、空上
    之密切關係。原判決既認被告先後販賣第一級毒品海洛因9
    次，且綿延近2月，異時、異地，且異其對象之販賣毒品行
    為，依社會通念，殊難認以評價為一罪為適當，自不得認僅
    成立集合犯之包括一罪。原審認被告前開9次販賣毒品海洛
    因之行為係集合犯，似與論理法則有違。被告提起上訴，仍
    執陳詞，否認犯罪，固無可採，惟原判決既有可議，應予撤
    銷改判。爰審酌被告前有多次施用毒品前科，有本院被告前
    案紀錄表在卷可考，明知毒品危害社會甚鉅，竟仍為圖私利
    而與共犯乙○○共同販賣第一、二級毒品，助長施用毒品惡
    習，實不可取，惟售出數量不多，獲利亦微，及被告犯後曾
    自白犯行等一切情狀，分別就被告所犯改量處如主文第2項
    所示之刑，並定其應執行之刑，以示懲儆。
十、至公訴人認被告丙○○有於下列時、地，共同販賣第二級毒
    品安非他命予己○○2次、呂國良及姓名年籍不詳綽號「小
    鳥」之男子各1次部分：(一)於95年7月某日，分別在基隆市○○○○○路交流道附近，先以8萬元之價格，販賣第二級毒
    品安非他命1兩予己○○，又以5萬元之價格，販賣第二級毒
    品安非他命約半兩予己○○；(二)於97年7、8月間某日，以18
    萬元之價格，販賣第二級毒品安非他命2兩予呂國良，又以9
    萬元之價格，販賣第二級毒品安非他命2兩予姓名年籍不詳
    綽號「小鳥」之男子部份。經查：
  (一)被告販賣第二級毒品安非他命予證人己○○部分：
    證人己○○固曾於偵查中供述：「（問：有無向姐仔買過安
    非他命？）有，在基隆向他買過2次，我都是在基隆下中山
    高速公路跟他約地點購買的，有1次買8萬元1兩安非他命，
    另外1 次買5、6萬元安非他命，量大約是半兩上下，時間大
    約在去年夏天左右」，「（問：姐仔是否95年11月30日警詢
    所附照片編號4中之人？）很像……」等語在卷（見偵卷第1
    72頁、第191至192頁、第225頁），惟嗣於原審審理具結後
    證述：「庭上的被告丙○○並不是我說的『姐仔』，除了開
    庭見過被告2次外，並不認識庭上的被告，且『姐仔』也沒
    有如庭上的被告那麼小。當初指認照片編號4（丙○○）是
    『姐仔』，是因為警察一直拿照片問我是不是她、是不是她
    ，我才指認的」等語（見原審卷第176至177頁），且觀諸證
    人己○○於偵查時已供述：「『姐仔』很像是95年11月30日
    警詢指認照片中編號4的人（丙○○），但是在庭（偵查庭
    ）的被告不是『姐仔』，我沒看過她」等語（見偵卷第192
    、225頁），堪認證人己○○所指販賣毒品安非他命之『姐
    仔』是否即係被告丙○○，已非無疑。況證人己○○於95年
    6月16日起至97年2月15日止，因違反毒品危害防制條例案件
    在監執行，有本院被告前案紀錄表在卷可佐（見本院卷第28
    4頁），並無再於95年7月間向被告購買毒品安非他命2次之
    可能。
  (二)被告販賣第二級毒品安非他命予呂國良及姓名年籍不詳綽號
    「小鳥」之男子部分：
    被告固曾於偵查中供述：「被查獲前2個月左右，在基隆市
    ○○路附近的電話玩具店遇到乙○○，他說如果有進安非他
    命，等我接到電話就幫他送，一共進過2次，第1次在夏天的
    時候，進了約4、5兩的安非他命到基隆市○○○街330巷6號
    1樓，如果有人要買安非他命，就打我的手機，我就叫對方
    到安和一街拿安非他命，我同時向對方收錢，並通知乙○○
    來拿錢，呂國良有跟我買過2兩，價格是18萬多，另外一個
    是綽號叫小鳥的男子買1兩，價格9萬多。第2次進貨是95年9
    月20日，東西是用袋子裝的，共有400多公克的安非他命及
    一些海洛因，但都還沒賣就被查獲了，海洛因和安非他命都
    是他要我幫他賣的」等語（見偵卷第187頁），惟被告於其
    他警詢、偵查、原審及本院審理時均堅決否認有與共犯乙○○共同販賣安非他命之犯行，辯稱：伊未販賣安非他命，是
    介紹呂國良、『小鳥』和乙○○認識，至於他們有無自行交
    易毒品，伊並不知情等語（見偵卷第234至237頁）。再依本
    件對被告所持用門號0000000000號行動電話實施通訊監察之
    下列監聽譯文內容顯示：「95年9月1日20時3分10秒阿宏
    與被告之通話：阿宏：『有1個三五，他有講到11，可能就
    是你們講的11，他要1兩，叫我問看看多少』。被告：『你
    跟他說10萬，我給你9萬5』。阿宏：『他說不可以散的』。
    被告：『當為不是散的，就是現在你拿的這一批』。95年
    9月1日20時17分33秒阿忠與被告之通話：阿忠：『還可以再
    差1克嗎，我領錢再跟你算』。被告：『不要緊，現在比較
    貴』。阿忠：『我知道，4千5啊，一樣是三芝那一批嗎』。
    被告：『不同批，但是這一批也很強』。95年9月3日19時
    9分22秒某男與被告之通話：某男：『對方說10萬要375』。
    被告：『現在那有375，1個2克半我就要多少了，你知道嗎
    ，1克多少你就知道了，現在那有375』。95年9月3日20時
    27分8秒被告與某男通話：某男：『姐仔，他說少0.2啊』。
    被告『我當場秤給他看的還少0.2，你先給他，我再給你』
    。某男：『好，你要還我，要0.4喔』。95年9月3日22時
    31分53秒被告與阿源之通話：阿源：『我要4分之1，你要有
    空間，要1比1的空間』。被告：『好，我知道』。96年9
    月7日16時40分4秒被告與啟明之通話：被告：『你們那裡有
    軟的（海洛因）嗎』。啟明：『要去長州拿，現在沒有，你
    如果要我就去拿』。被告：『要拿來我這裡，我在樓下等你
    』。啟明：『好』。95年9月7日17時44分59秒被告與某女
    之通話：某女：『人家問我說4之1多少』。被告：『沒有4
    之1，都沒有，硬的（安非他命）都沒有，我這個都是跟人
    家調的』。95年9月7日18時22分08秒被告與某男之通話：
    某男：『我想要4之1，可以幫我調一下嗎』。被告：『4之1
    七千啊，不過他（國良）的東西比較好』。某男：『那我調
    5千』。被告：『好，我去問他看看』。95年9月12日12時
    49分28秒啟明與被告之通話：啟明：『星期四、五，我好朋
    友那邊要進那個進來，樣本我有叫他先拿過來，他說樣本可
    以的話，一顆要140啊』。被告：『我沒有那麼多錢，不敢
    跟你答應，因為目前都有很多了』。啟明：『都進來了嗎』
    。被告：『嗯，都進來了，所以說沒有欠，開這個價格也太
    高了』。95年9月17日17時09分51秒被告與某女之通話：
    某女：『我現在過去，男生二千』。被告：『好』。某女：
    『那女生你一點給我就好了』。被告：『好』。95年9月1
    7日19時36分13秒被告與阿龍之通話：阿龍：『人家叫我問
    說姐仔你那裡有半兩嗎』。被告：『我幫你調，硬的（安非
    他命）嗎，我現在這裡沒有，我幫你問』。阿龍：『差不多
    多少』。被告：『一半55啊』。95年9月17日19時47分43
    秒某男與被告之通話：某男：『你女生可以給我一頓嗎』。
    被告：『你是用菸嗎，我哪知道多少』。某男：『0.1就有
    了，抽香菸的』。被告：『好』。95年9月17日19時56分2
    3秒被告與阿龍之通話：阿龍：『我自己的弟弟叫我問說可
    不可以軟一點，52或53這樣』。被告：『最低是這樣，別的
    地方還問到11的，算11半個都是6呢，我減5千是要給你賺』
    。阿龍：『是喔』。95年9月17日20時56分11秒被告與某
    男之通話：某男：『姐仔，我們4之1硬的（安非他命）現在
    多少』。被告：『3萬啊，算你2萬8』。95年9月17日22時
    58分51秒被告與阿華之通話：阿華：『那一批是白的，有塊
    狀也有粉的，10.5可以嗎』。被告：『太貴了，我拿8萬黃
    的那一批，白的我拿9萬，我現在出的也是9萬而已』。95
    年9月19日23時09分33秒阿華與被告之通話：被告：『我算
    你1克45』。阿華：『東西好的嗎』。被告：『一樣』。阿
    華：『姐仔，你跟我裝1個0.3，1個0.7這樣』。被告：『好
    』。」等語（見偵卷第173至174、243至254頁），及被告於
    本院準備程序中供承：「安非他命顏色較黃的，就叫黃的，
    顏色較白的，就叫白的，軟的是海洛因，硬的是安非他命，
    男生是安非他命，女生是海洛因」（見本院卷第60頁），固
    足認上開姓名年籍不詳綽號「阿宏」、「阿忠」、「阿源」
    、「啟明」、「阿龍」、「阿華」等人與被告通話內容談及
    交易之物係指第一、二級毒品海洛因、安非他命無疑，惟依
    前開通話時間及內容，僅堪認被告有於通話中表示綽號「國
    良」男子之毒品較好，應允代為詢問價格等情，但尚不足以
    證明被告有於95年7、8月間販賣第二級毒品安非他命予呂國
    良及綽號「小鳥」之男子之犯行。而證人呂國良於偵查中及
    原審審理時，均經傳喚、拘提未到，自難以被告一度曾於偵
    查中自白之供述，遽認被告有公訴人所指販賣第二級毒品安
    非他命予呂國良及姓名年籍不詳綽號「小鳥」之男子各1次
    之犯行。綜上可知，本件並無積極證據足資證明被告有公訴
    人所指之上開販賣第二級毒品犯行，惟公訴人認此與上開有
    罪部分，有反覆實施之實質上一罪關係，爰不另為無罪之諭
    知，附此敘明。
  十一扣案之第一級毒品海洛因5.05公克、第二級毒品安非他命46
    277公克（均不含包裝袋），為查獲之毒品，不論屬犯人所
    有與否，均應依毒品危害防制條例第18條第1項前段之規定
    沒收銷燬之。至扣案之安非他命送鑑定時，經鑑定機關取0.
    21公克鑑驗用罄，此部分已非違禁物，不予以宣告沒收之。
    又毒品危害防制條例第18條第1項規定，得諭知沒收並銷燬
    者，以查獲之毒品及專供製造或施用毒品之器具為限，並不
    及於毒品之外包裝。另依毒品危害防制條例第19條第1項規
    定：「犯同條例第4條至第9條、第12條、第13條或第14條第
    1項、第2項之罪者，其供犯罪所用或因犯罪所得之財物均沒
    收之，如全部或一部不能沒收時，追徵其價額或以其財產抵
    償之」，係採義務沒收主義。故扣案用以裝置上述海洛因之
    包裝袋3只、裝置上述安非他命之包裝袋20只，分裝袋2大包
    （經本院審理時勘驗結果，計有大型分裝袋80個、中型分裝
    袋103個、小型分裝袋50個，見本院卷第98頁）既均係用於
    包裹毒品，防其裸露、潮濕，便於攜帶販賣，與扣案分裝鏟
    1支、電子磅秤1個、大型磅秤1台等物，均係共犯乙○○所
    有供本件犯罪所用，已據被告供明如前，應依前開規定沒收
    之。而被告所持用門號0000000000、0000000000之行動電話
    （含SIM卡各1枚），係被告所有用以聯繫販賣毒品事宜，有
    前開通聯記錄及監聽譯文在卷可稽，並經被告供認如前，是
    該2行動電話（含SIM卡各1枚）亦均為供本件犯罪所用之物
    ，雖未扣案，亦應依上開規定沒收之，如全部或一部不能沒
    收時，則追徵其價額。至販賣毒品所得之金錢，如能認定確
    係販賣毒品所得之款項，均應宣告沒收，不以當場搜獲扣押
    者為限（最高法院93年臺上字第2670號判決意旨參照），是
    販賣毒品所用之物或所得之金錢，無論已否扣案，如仍屬存
    在，即應依法沒收。又共同正犯之犯罪所得為現款時，因係
    合併計算，且於全部或一部不能沒收時，以其財產抵償之，
    為避免執行時發生重複沒收、抵償之情形，故各共同正犯之
    間係採連帶沒收主義。本件被告販賣第一級毒品海洛因所得
    計53000元（含被告以7000元販賣毒品海洛因予戊○○7次之
    所得49000元，及以2000元販賣第一級毒品海洛因予丁○○2
    次之販賣毒品所得4000元），雖未扣案，惟既為被告販賣第
    一級毒品所得財物，應依毒品危害防制條例第19條第1項之
    規定宣告連帶沒收之，如全部或一部不能沒收時，以被告財
    產抵償之。
據上論斷，應依刑事訴訟法第369條第1項前段、第364條、第299
條第1項前段，毒品危害防制條例第4條第1項、第2項、第18條第
1項前段、第19條第1項，刑法第11條前段、第28條、第47條第1
項、第59條、第51條第5款，判決如主文。
本案經檢察官陳國鳴到庭執行職務。
中    華    民    國    97    年    5     月    15    日
                  刑事第十四庭   審判長法  官   陳志洋
                                       法  官   蔡聰明
                                       法  官   謝靜慧
以上正本證明與原本無異。
如不服本判決，應於收受送達後十日內向本院提出上訴書狀，其
未敘述上訴之理由者並得於提起上訴後十日內向本院補提理由書
（均須按他造當事人之人數附繕本）。
                                       書記官   高士童
中    華    民    國    97    年    5     月    15    日
附錄：本案論罪科刑法條全文
毒品危害防制條例第4條第1、2項
製造、運輸、販賣第一級毒品者，處死刑或無期徒刑；處無期徒
刑者，得併科新臺幣1千萬元以下罰金。
製造、運輸、販賣第二級毒品者，處無期徒刑或7年以上有期徒
刑，得併科新臺幣700萬元以下罰金。


司法院資訊處製作；財團法人民間司法改革基金會備份。
